臺灣雲林地方法院刑事判決　　　　　　　100年度訴字第876號
公　訴　人　臺灣雲林地方法院檢察署檢察官
被　　　告　林金谷
上列被告因違反毒品危害防制條例案件，經檢察官提起公訴（10
0 年度毒偵字第1399號），被告於本院準備程序進行中，就被訴
事實為有罪之陳述，經本院告知簡式審判程序意旨，並聽取公訴
人及被告之意見後，本院合議庭裁定由受命法官獨任依簡式審判
程序審理，並判決如下：
    主      文
林金谷施用第二級毒品，處有期徒刑陸月。又施用第一級毒品，
處有期徒刑柒月。應執行有期徒刑拾月。
    事實及理由
一、犯罪事實：
    林金谷前因施用毒品案件，經觀察、勒戒後，認有繼續施用
    毒品之傾向，經法院裁定令入戒治處所施以強制戒治，嗣施
    以強制戒治滿6 個月，認無繼續戒治之必要，於民國100 年
    1 月12日執行完畢釋放，並由臺灣雲林地方法院檢察署檢察
    官以100 年度戒毒偵字第10號為不起訴處分確定。詎仍不知
    悔改，復基於施用第二級毒品甲基安非他命之犯意，於100
    年8 月31日夜間10時許，在雲林縣斗南鎮○○里○○○路16
    7 號住處內，以將甲基安非他命置於玻璃球內用火燒烤後吸
    食其煙霧之方式，施用第二級毒品甲基安非他命1 次，另基
    於施用第一級毒品海洛因之犯意，於100 年9 月2 日凌晨5
    時許，在上開住處內，以將海洛因摻入香菸內點燃後吸食其
    煙霧之方式，施用第一級毒品海洛因1 次。嗣於100 年9 月
    2 日因另案通緝，為警逮捕後，經其同意採尿送驗，結果呈
    安非他命、甲基安非他命及可待因、嗎啡均陽性反應，始悉
    上情。
二、認定犯罪事實所憑之證據及理由：
  (一)本案被告林金谷所犯之罪，係死刑、無期徒刑、最輕本刑為
    3 年以上有期徒刑以外之罪，其於準備程序就前揭被訴事實
    為有罪之陳述，經受命法官告知簡式審判程序之旨，並聽取
    其與公訴人之意見後，本院合議庭裁定，依刑事訴訟法第27
    3 條之1 規定，由受命法官獨任進行簡式審判程序，是本案
    之證據調查，依刑事訴訟法第273 條之2 規定，不受同法第
    159 條第1 項、第161 條之2 、第161 條之3 、第163 條之
    1 及第164 條至第170 條規定之限制，合先敘明。
  (二)上開犯罪事實，業據被告林金谷於本院審判程序中坦承不諱
    ，且被告於前揭查獲時地為警依法對其採集之尿液經送請詮
    昕科技股份有限公司以酵素免疫分析法（EIA ）初步檢驗及
    氣相層析質譜儀分析法（GC/MS ）確認檢驗結果，確呈鴉片
    類（可代因、嗎啡）及安非他命類（安非他命、甲基安非他
    命）陽性反應，此有雲林縣警察局虎尾分局毒品犯罪嫌疑人
    尿液採驗作業管制紀錄表，及詮昕科技股份有限公司100 年
    9 月15日出具之報告編號00000000濫用藥物尿液檢驗報告附
    卷可稽（見警卷第4-5 頁），可認被告自白與事實相符，可
    採為論罪科刑之依據。本件事證既明，被告犯行洵堪認定，
    應依法論科。
三、論罪科刑之理由：
  (一)核被告所為，係犯毒品危害防制條例第10條第2 項之施用第
    二級毒品罪及同條例第10條第1 項之施用第一級毒品罪。被
    告各持有第二級毒品甲基安非他命、第一級毒品海洛因後進
    而施用，其持有之低度行為為其施用之高度行為所吸收，均
    不另論罪。被告所犯施用第二、一級毒品甲基安非他命及海
    洛因2 罪間，犯意各別，罪名互殊，應予分論併罰。
  (二)本院審酌被告施用毒品，足以戕害其身心，致精神障礙、性
    格異常，影響其身體健康，甚至造成生命危險，而其前於86
    年間開始接觸毒品，經法院判處有期徒刑確定，於90年5 月
    17日假釋出監，至93年1 月24日假釋期滿未被撤銷，視為執
    行完畢後，直至97年間因離婚心情不佳，於朋友邀約之下，
    才再陷入毒海，可見被告亦曾努力戒除毒癮，殊值肯定。然
    被告再次接觸毒品後，即一發不可收拾，先前努力幾乎全然
    放棄，此由被告自承其於100 年1 月12日停止強制戒治釋放
    出所後，因遇到朋友，即又再度施用等語，及被告停止強制
    戒治至本次犯行之間，亦僅8 月左右，於此段期間內，除本
    案外，被告尚有2 件施用毒品案件業經本院以100 年度六簡
    字第100 號判處有期徒刑5 月確定，及以100 年度訴字第84
    0 號判處有期徒刑6 月、7 月，應執行有期徒刑10月確定，
    另又因涉犯施用及持有第一、二級毒品經臺灣高雄地方法院
    檢察署檢察官以100 年度偵字第17604 號、17971 號、100
    年度毒偵字第4012號提起公訴（見卷附臺灣高等法院被告前
    案紀錄表）等情可明，可見被告前所努力已然盡失，被告亦
    未自此次強制戒治記取教訓，相當可惜，益見其自制力不佳
    ，意志不堅，惟再考量其國中肄業之智識程度，及其原有工
    作為打牆壁、割牆壁的零工，每日收入約1 千多元，一個月
    約可工作十幾天，每月收入約1 萬多元，已離婚，家中尚有
    2 名小孩及父、母親、弟弟，收入僅足供自己花用，犯後尚
    能坦承犯行，態度尚稱良好，及其施用毒品之行為於本質上
    係屬自我戕害行為，認須對被告施以一定期間自由刑，始足
    以隔絕與外界聯繫，進一步達到幫助其戒除毒癮之效，及其
    他等一切情狀，分別量處如主文所示之刑，並定其應執行之
    刑。
四、應適用之法律：
  (一)刑事訴訟法第273 條之1 第1 項、第299 條第1 項前段。
  (二)毒品危害防制條例第10條第1 項、第2 項。
  (三)刑法第11條前段、第51條第5 款。
本案經檢察官吳淑娟到庭執行職務
中    華    民    國   100    年    10    月    31    日
                  刑事第一庭  法  官  謝 宜 雯
以上正本證明與原本無異。
如不服本判決應於收受送達後10日內向本院提出上訴書狀，並應
敘述具體理由；其未敘述上訴理由者，應於上訴期間屆滿後20日
內向本院補提理由書（均須按他造當事人之人數附繕本）「切勿
逕送上級法院」。
                              書記官  林 美 鳳
中    華    民    國  100     年    10    月    31    日
附錄本判決論罪科刑法條全文：
毒品危害防制條例第10條：
施用第一級毒品者，處6 月以上5 年以下有期徒刑。
施用第二級毒品者，處3 年以下有期徒刑。